# 贴息作为收益性补助还是资产性补助

提问人：rainy418 时间：2012-04-25 14:09:03
贴息应当计入当期损益还是在贷款期间内递延分摊确认收益？

回答人：chenyiwei
看具体情况： 1 、作为补助对象的利息是已发生的利息支出还是未来贷款剩余期限内将发生的利息支出？ 2 、作为补助对象的利息支出在会计上是费用化处理还是资本化处理？